【裁判字號】    95,訴,185
【裁判日期】    950512
【裁判案由】    清償債務
【裁判全文】
臺灣臺南地方法院民事判決               95年度訴字第185號
原      告  丁○○
            丙○○
            戊○○
            己○○
訴訟代理人  乙○○
被      告  銀屋有限公司
法定代理人  庚○○
訴訟代理人  甲○○
上列當事人間請求清償債務事件，經本院於民國95年4月28日言
詞辯論終結，判決如下：
    主    文
被告應給付原告新台幣柒拾參萬陸仟捌佰貳拾玖元，及自民國九
十五年三月三十日起至清償日止，按週年利率百分之五計算之利
息。
訴訟費用由被告負擔。
本判決於原告以新台幣貳拾肆萬伍仟元為被告供擔保後，得假執
行。但被告如於執行標的物拍定、變賣前以新台幣柒拾參萬陸仟
捌佰貳拾玖元為原告預供擔保，得免為假執行。
    事 實 及 理 由
一、按訴狀送達後，原告不得將原訴變更或追加他訴，但請求之
    基礎事實同一，擴張或減縮應受判決事項之聲明者，不在此
    限；被告於訴之變更或追加無異議，而為本案之言詞辯論者
    ，視為同意變更或追加，民事訴訟法第255條第1項第2款、
    第3款、第2項分別定有明文。查本件原係由乙○○提起訴訟
    ，並聲明請求被告給付原告新台幣（下同）736,829元，嗣
    於民國95年3月3日具狀變更原告為丁○○、丙○○、戊○○
    、己○○等人，並擴張聲明請求被告給付自擴張起訴狀繕本
    送達翌日起至清償日止，按週年利率百分之5計算之遲延利
    息，惟其請求之基礎事實同一，且被告亦無異議，而為本案
    之言詞辯論，核與前揭規定相符，應予准許。
二、本件原告起訴主張：被告向原告承租坐落臺南市○○路2號
    3樓之3及3樓之2房屋，雙方並簽定房屋租賃契約書，嗣兩造
    於94年9月15日終止租賃關係，並由被告將上開房屋遷讓交
    還原告。惟被告尚積欠2個月租金614,000元、管理費10,000
    元、電費112,829元，合計736,829元，屢經催討，被告均置
    之不理，爰依據租賃契約之法律關係提起本件訴訟等語。並
    聲明：被告應給付原告736,829元，及自擴張起訴狀繕本送
    達翌日起至清償日止，按週年利率百分之5計算之利息；並
    願供擔保，請准宣告假執行。
三、被告則以：被告並不爭執尚積欠原告租金、管理費及電費共
    計73 6,829元未清償，但被告目前經濟有困難，且雙方另有
    返還押租金之案件於本院另案審理中，故雙方無法達成和解
    等語，資為抗辯。並聲明：駁回原告之訴；如受不利之判決
    ，願供擔保請准宣告免為假執行。
四、經查，原告主張兩造間有上開租賃契約存在，被告積欠上開
    租金、管理費及電費等共計736,829元之情事，已提出與其
    所述相符之房屋租賃契約書、存證信函、臺灣電力公司電費
    通知單、收據、支票、本票等件為證，且為被告所不爭執，
    自堪信原告之主張為真實。次查，兩造房屋租賃契書第十一
    條約定：「…若乙方（即被告）未續開銀行支票給甲方（即
    原告）時，即雙方認為視同租賃契約到期，終止租賃，雙方
    同意免法律訴訟，甲方即日收回房屋後，清理水費、電費、
    管理費及銀屋有限公司將公司執照無條件過戶給甲方所指定
    的人後，甲方再歸還押金，雙方不得要求契約外之任何條件
    。」等語，由此可知，兩造於終止租賃關係後，被告除須繳
    納水費、電費、管理費外，尚須將被告之公司執照過戶予原
    告指定之人後，方得請求原告退還押租金，本件被告既未舉
    證證明已履行上開義務，自不得要求原告返還押租金，或主
    張抵銷，是被告所辯其經濟困難及尚有另件返還押租金案件
    於本院審理中，均無礙原告得依租賃契約關係請求被告給付
    租金之權利。從而，原告依據租賃契約之法律關係請求被告
    給付736,829元，及自訴狀繕本送達被告之翌日即95年3月30
    日起至清償日止，按週年利率百分之5計算之遲延利息，為
    有理由，應予准許。
五、兩造陳明願供擔保，聲請宣告假執行或免為假執行，經核與
    法律規定相符，爰分別酌定相當之擔保金額宣告之。
六、結論：本件原告之訴為有理由，依民事訴訟法第78條、第39
    0條第2項、第392條第2項，判決如主文。
中    華    民    國    95    年    5     月    12    日
                  民事第五庭    法  官  孫淑玉
右正本證明與原本無異。
如對本判決上訴，須於判決送達後20日內向本院提出上訴狀。
中    華    民    國    95    年    5     月    12    日
                                書記官  凌昇裕


司法院資訊處製作；財團法人民間司法改革基金會備份。
